臺灣臺中地方法院民事判決　九十三年度重訴字第一三三號
　　原　　　告　台灣土地銀行股份有限公司
　　法定代理人　甲○○
　　訴訟代理人　乙○○
　　被　　　告　丙○○
右當事人間請求清償借款事件，經本院於民國九十三年四月一日言詞辯論終結，判決
如左：
    主      文
被告應給付原告新台幣玖佰伍拾萬元，及自民國九十年五月三十日起至清償日止，按
年息百分之七點四九計算之利息，並自民國九十二年七月一日起至清償日止，逾期在
六個月以內者，按上開利率百分之十，逾期超過六個月者，按上開利率百分之二十計
付違約金。
訴訟費用由被告負擔。
本判決得假執行。
    事      實
甲、原告方面：
  壹、聲明：如主文第一項所示。
  貳、陳述：被告於民國九十一年一月二十四日邀同訴外人王重男為連帶保證人，向
      原告借款新台幣（下同）玖佰伍拾萬元，約定借款期間自九十一年一月三十日
      起至一百零一年一月三十日止，自借款日起共分一百二十期，每期一個月，自
      第一期至第三十六期按期付息，自第三十七期起按期平均攤付本息，如有一期
      未履行，視為全部到期，且利息按年息百分之七點四九計付，遲延履行時，除
      按上開利率計息外，逾期在六個月以內者，按上開利率百分之十，逾期超過六
      個月者，按上開利率百分之二十計付違約金，並簽立有借據為憑。詎被告自九
      十二年五月三十日起即未依約繳納利息，屢經催討，均置之不理，依約已視為
      全部到期。爰依消費借貸之法律關係，請求被告給付如聲明所示之本金、利息
      及違約金。
  參、證據：提出借據暨授信約定書影本、轉帳收入傳票影本各二份、客戶帳戶明細
      查詢、放款支付計算書影本、放款中心利率查詢各一份、客戶往來明細查詢二
      份、存款印鑑卡影本及被告之戶籍謄本各一份為證。
乙、被告方面：
  壹、聲明：同意原告之請求。
  貳、陳述：自認原告所主張之事實及所提出之證物均為真正。
    理      由
一、按當事人於言詞辯論時為訴訟標的之認諾者，應本於其認諾為該當事人敗訴之判
    決。民事訴訟法第三百八十四條定有明文。
二、本件原告主張之事實，已據提出借據暨授信約定書影本、轉帳收入傳票影本各二
    份、客戶帳戶明細查詢、放款支付計算書影本、放款中心利率查詢各一份、客戶
    往來明細查詢二份及存款印鑑卡影本一份為證，被告復於言詞辯論時對於原告之
    請求認諾，自堪信原告前開主張為真正，並應依上開法條之規定，為被告敗訴之
    判決。
三、次按本於被告認諾所為之判決，法院應依職權宣告假執行，民事訴訟法第三百八
    十九條第一項第一款定有明文。本件係本於被告認諾所為之判決，自應依前開規
    定，依職權宣告假執行。
四、據上論結，本件原告之訴為有理由，依民事訴訟法第七十八條、第三百八十九條
    第一項第一款，判決如主文。
中　　　華　　　民　　　國　　九十三　　年　　　四　　　月　  二十二   日
                                    臺灣臺中地方法院民事第四庭
~B法　　　官　許秀芬
右為正本係照原本作成
如不服本判決，應於判決送達後二十日內，向本院提出上訴狀。
中　　　華　　　民　　　國　　九十三　　年　　　四　　　月　  二十二   日
~B法院書記官
